臺灣板橋地方法院刑事判決　　　　　　　95年度易字第2414號
公　訴　人　臺灣板橋地方法院檢察署檢察官
被　　　告　丁○○
　　　　　　丙○○
上列被告因竊盜案件，經檢察官提起公訴（95年度偵字第26465
號），本院判決如下：
    主  文
丁○○共同攜帶兇器毀壞門扇竊盜未遂，累犯，處有期徒刑肆月
，如易科罰金以新臺幣壹仟元折算壹日。扣案如附表所示之物均
沒收。
丙○○共同攜帶兇器毀壞門扇竊盜未遂，處有期徒刑月，如易
科罰金以新臺幣壹仟元折算壹日。扣案如附表所示之物均沒收。
    事  實
一、丁○○曾因竊盜等案件，經臺灣臺東地方法院判處應執行有
    期徒刑一年二月確定，於民國九十五年八月三十一日縮刑期
    滿執行完畢（於本件構成累犯）。詎其仍不知悔改，與丙○○共同基於意圖為自己不法所有之犯意聯絡，於九十五年十
    一月九日夜間三時許，由丁○○駕駛其所有之車牌號碼Ｌ五
    －九九五○號自用小客車，搭載丙○○前往由戊○○所管領
    臺北縣板橋市○○路○段二十八巷一○八號之一後方出租予
    王志強所經營之工廠，推由丙○○持丁○○所有之手電筒一
    支在車上把風，丁○○則持其所有客觀上足以作為兇器使用
    之鐵撬一把，破壞該工廠之鐵門，欲竊取工廠內之釘槍等工
    具。旋為上址屋主女兒戊○○發現報警，經警及時趕達現場
    查獲而不遂，並由警扣得上開鐵撬一把及手電筒一支。
二、案經戊○○訴由臺北縣政府警察局板橋分局報告臺灣板橋地
    方法院檢察署檢察官偵查起訴。
    理  由
一、關於證據能力之說明：
  (一)被告丁○○、丙○○於警詢、偵查時所為之供述，分別屬於
    該管司法警察、檢察官本於刑事訴訟法規定所賦偵查犯罪職
    務權限，對之於偵查中所為調查、訊問而製作之紀錄文書，
    且被告於警詢、偵查以至本院準備暨審理程序，均未就該等
    文書執以：其有受強暴、脅迫、恐嚇、詐欺甚且疲勞訊問等
    不正方法，違反其意願而取供之情事，因認被告於警詢、偵
    訊時所為之供述，其任意性並無重大疵議可言，自得採為本
    案犯罪事實認定之證據。
  (二)證人即王志強、戊○○於警詢時之指訴，即證人王志強、戊○○於警詢筆錄時所言是否具證據能力，查：前述警詢筆錄
    係由該管司法警察之公務員，本於刑事訴訟法所賦偵查犯罪
    職權而為調查並製作者，又遍查全卷，並無何影響證人王志
    強、戊○○自由意願而違背其意思陳述之情事，足認無顯不
    可信之特別情況存在，是依前揭說明，本院認為證人於警詢
    時所為之指訴，自得為證據。
  (三)扣案如附表所示之物與現場照片部分：
    所謂「傳聞證據」之定義係指「審判外」所為之「陳述或所
    發生之敘述性動作」，而提出於法庭用來證明該敘述事項之
    真實性之證據，其中「敘述性動作」乃指使人可得而知其意
    涵之動作，即所謂之「供述證據」。基本上，證據係在公判
    庭上經過調查程序後方得以被採用；因此，以公判庭為基準
    以考量證據之性質時，「傳聞證據」自屬以公判庭外之供述
    為內容之證據。然「傳聞證據」即「供述證據」，係透過人
    之意思活動予以傳達，即供述者對於有關體驗之事實，經由
    知覺、記憶、表現、敘述或敘述性動作等過程予以傳達；此
    與「非供述證據」（「非傳聞證據」），即非透過人之意思
    活動予以傳達之證據，如物證、書證等之不同，在於人之傳
    達、保存之正確度無法與物證、書證相比。因照相係屬機械
    性記錄特徵，也就是認識對象的是照相鏡頭，透過鏡頭形成
    的畫面映寫入膠卷或磁區，然後還原於照相紙上，故照相中
    不含有人的供述要素，再現實情形與作為傳達結果的照相，
    在內容上的一致性是透過機械的正確性來加以保障的，在照
    相中，並不存在人對現實情形的知覺、記憶，在表現時經常
    可能發生的錯誤（如知覺的不準確、記憶隨時間推移而發生
    的變化），故照相係當然之非供述證據。易言之，上開扣案
    如附表所示之物與現場照片部分，乃到場處理之調查人員，
    依機械之方式所留存之現場物品及影像，並非供述證據，無
    傳聞法則適用，且對被告是否有竊盜之待證事實，具有相當
    之關聯性，而具有證據能力。
二、認定犯罪事實所憑之證據及其理由：
  (一)被告丁○○部份：
    訊據被告丁○○對於前開犯罪事實均坦承不諱，核與證人王
    志強、戊○○、乙○○、曹衣騰、甲○○及己○○分別於警
    詢、偵查及本院之證述情節相符，並有如附表所示之鐵撬一
    把、手電筒一支扣案可資佐證，及查獲現場照片、搜索扣押
    筆錄及扣押物品目錄表各一件附卷可稽，足徵被告丁○○前
    開自白應與事實相符，可以採信，本件事證明確，被告丁○○竊盜犯行堪以認定。
  (二)被告丙○○部份：
    訊據被告丙○○固坦承有與被告丁○○至上開工廠址處，並
    於丁○○進入工廠後即於外面等候丁○○（見偵查卷第十一
    頁反面），惟其矢口否認有何竊盜之犯行，辯稱係受丁○○
    之邀一同前往該處找丁○○之朋友，伊並不知道是要竊盜云
    云（見本院九十五年十二月二十八日準備程序筆錄第二頁）
    。惟查：上揭犯罪事實，業據證人王志強、戊○○、乙○○
    、曹衣騰、甲○○及己○○分別於警詢、偵查及本院審理時
    證述綦詳（見偵查卷第十三至十六頁及本院九十六年二月一
    日審判筆錄第一至八頁、九十六年三月一日審判筆錄第三至
    六頁），並有扣案如附表所示之物足佐及現場照片等附卷可
    稽。至於被告丁○○雖坦承自己所為之犯行，然就被告丙○○之部分則以丙○○全然不知為之辯解；被告丙○○則於警
    詢、偵查及本院審理期日中辯稱略以係陪同丁○○去找朋友
    ，於九十五年十一月八日二十三時五十五分接獲丁○○之電
    話，而十分鐘後丁○○至土城市○○路上載伊，至翌日即九
    十五年十一月九日凌晨三時二十分方到達該案現場之板橋市
    ○○路○段二十八巷一○八號之一後方環河路之工廠處，且
    丁○○下車時有帶一支鐵鍬，並要伊拿一支手電筒在外等候
    ，伊之等待位置可聽到丁○○以鐵撬撬門之聲音，伊便慢慢
    退到馬路上云云。然依常情而言，於深夜前往找尋朋友已屬
    怪異而不合常理；且以上開通常十數分鐘或至多數十分鐘之
    路程竟耗時三小時餘方能到達，究係真欲訪友或僅係尋找可
    供下手行竊之處所，實亦啟人疑竇；又被告丙○○遭警逮捕
    之處距離丁○○撬門之處不遠，而被告丙○○可聽見撬門之
    聲音亦據其自己供承在卷（見偵查卷第十一頁反面），則其
    聽見丁○○撬門聲時竟非前往詢問與制止，而係身攜手電筒
    且走向外，則其所為客觀上係把風探查之行徑可謂彰彰甚明
    。綜上諸情參互以析，被告丙○○所辯，無非事後畏罪卸責
    之虛詞，被告丁○○為被告丙○○所辯亦屬迴護之詞，均尚
    不足作為有利被告丙○○之認定，本案事證明確，被告之上
    開犯行亦堪以認定。
三、論罪科刑及所犯法條、科刑審酌事由及沒收物之處理：
  (一)查案發現場之工廠非供居住，住家係居住於工廠前方板橋市
    ○○路○段二十八巷一○八號之一的住宅內，此業據該工廠
    出租人之女兒即證人戊○○證述在卷（見偵查卷第十四至十
    五頁），是被告二人雖於夜間即凌晨三時許至該工廠行竊，
    然因該工廠非供居住且該時亦無人在內，故尚難謂係夜間侵
    入住宅或有人居住之建築物，此合先述明。然被告等人以鐵
    撬一把試圖該工廠之鐵門撬開，致鐵門因而損壞，則已符合
    刑法第三百二十一條第一項第二款所謂「毀壞門扇」之要件
    。再按刑法第三百二十一條第一項第三款之攜帶兇器竊盜罪
    ，係以行為人攜帶兇器竊盜為其加重條件，此所謂兇器，其
    種類並無限制，凡客觀上足對人之生命、身體、安全構成威
    脅，具有危險性之兇器均屬之，且祇須行竊時攜帶此種具有
    危險性之兇器為已足，並不以攜帶之初有行兇之意圖為必要
    ，最高法院七十九年台上字第五二五三號判例著有明文可資
    為憑。查扣案之鐵撬一把質地堅硬，若持以揮擊客觀上足以
    傷害人之生命、身體，因有行兇之可能性及危險性，此由被
    告得以之撬壞鐵門之情足資佐證，係屬於刑法第三百二十一
    條第一項第三款所指之「兇器」。核被告丁○○、丙○○攜
    帶兇器毀壞門扇竊盜，所為係犯刑法第三百二十一條第一項
    第二款、第三款之加重竊盜罪；然該次竊盜犯行，雖已經著
    手竊盜行為，卻因遭證人戊○○發覺報警而查獲，始致竊盜
    未遂，係犯同法第三百二十一條第二項、第一項之加重竊盜
    未遂罪，應依刑法第二十五條第二項之規定減輕其刑。被告
    丁○○、丙○○就前開犯罪事實，有犯意聯絡及行為分擔，
    應依刑法第二十八條規定論以共同正犯。查被告丁○○曾因
    竊盜等案件，經臺灣臺東地方法院判處應執行有期徒刑一年
    二月確定，於九十五年八月三十一日縮刑期滿執行完畢之情
    ，此有臺灣高等法院被告前案紀錄表乙紙附卷可稽，於五年
    以內再故意犯本件有期徒刑以上之罪，應依刑法第四十七條
    第一項之規定論以累犯，並加重其刑，且依法先加後減之。
  (二)爰審酌被告均正值青壯，被告丁○○並有如事實欄所載之前
    科（卷附臺灣高等法院被告前案紀錄表可佐），素行不佳，
    猶不思正當工作以獲取財物，妄想以竊盜手段不勞而獲，其
    等觀念偏差，有待矯治，且迄未與被害人達成和解等一切情
    狀，量處被告如主文所示之刑，並諭知如易科罰金之折算標
    準，以資懲儆。
  (三)扣案如附表所示之物，係屬被告丁○○所有供其為本件犯行
    所用之物，業經被告供述明確，上開物品應依刑法第三十八
    條第一項第二款、第三項之規定，均宣告沒收之。
據上論斷，應依刑事訴訟法第二百九十九條第一項前段，刑法第
二十八條、第三百二十一條第一項第二款、第三款、第二項、第
四十七條第一項、第二十五條第二項、第四十一條第一項前段、
第三十八條第一項第二款、第三項，判決如主文。
本案經檢察官張瑞娟到庭執行職務。
中　　華　　民　　國　　96　　年　　3 　　月　　15　　日
　　　　　　　　　　　刑事第七庭審判長法　官　胡堅勤
　　　　　　　　　　　　　　　　　　　法　官　李君豪
                      　　            法  官  王瑜玲
上列正本證明與原本無異。
如不服本判決，應於送達後十日內向本院提出上訴狀，上訴於臺
灣高等法院（應附繕本）。
                                      書記官　梁宜庭
中　　華　　民　　國　　96　　年　　3　　月　　19　　日
附錄本案論罪科刑法條
中華民國刑法第三百二十一條
（加重竊盜罪）
犯竊盜罪而有左列情形之一者，處 6 月以上、 5 年以下有期徒刑：
一  於夜間侵入住宅或有人居住之建築物、船艦或隱匿其內而犯之者。
二  毀越門扇、牆垣或其他安全設備而犯之者。
三  攜帶兇器而犯之者。
四  結夥三人以上而犯之者。
五  乘火災、水災或其他災害之際而犯之者。
六  在車站或埠頭而犯之者。
前項之未遂犯罰之。
附表：
   ┌──┬───────────┬──────────┐
   │編號│      扣案物品        │     沒收依據       │
　 ├──┼───────────┼──────────┤
　 │ 一 │鐵撬一把              │被告丁○○所有，供其│
　 │　　│                      │為本件犯罪所用之物，│
　 │　　│                      │，應依刑法第三十八條│
　 │　　│                      │第一項第二款、第三項│
   │    │                      │規定沒收之。        │
　 ├──┼───────────┼──────────┤
   │ 二 │手電筒一支            │被告丁○○所有，供其│
   │    │                      │為本件犯罪所用之物，│
   │    │                      │，應依刑法第三十八條│
   │    │                      │第一項第二款、第三項│
   │    │                      │規定沒收之。        │
   └──┴───────────┴──────────┘
